【裁判字號】    90,易,1824
【裁判日期】    900712
【裁判案由】    贓物
【裁判全文】
臺灣臺中地方法院刑事判決                          九十年度易字第一八二四號
馱? 訴  人  台灣台中地方法院檢察署檢察官被      告  甲○○
    磥誘Q九年九月十五日生）
右列被告因贓物案件，經檢察官提起公訴（九十年度偵字第三六六號），本院判決如
左：
    主  文
甲○○無罪。
    理  由
一、公訴意旨略以：被告甲○○與被告丙○○（另結）二人，明知車牌號碼ＯＷＯ─
    九二九號重機車，不知何人所有，係屬來源不明之物，竟基於收受贓物之共同犯
    意，於民國八十九年十二月十八日二十一時許，在台中市○○路與復興路口，向
    一年籍姓名不詳且無從聯絡又不知去向，綽號叫「家賢」之人，收受借用上開為
    乙○○所失竊之ＯＷＯ─九二九號贓車。嗣於同年月十九日三時許，二人騎乘上
    開贓車行經台中市○○路九十巷口時，為警當場查獲，並扣得上述贓車，因認被
    告甲○○涉犯刑法第三百四十九條第一項之收受贓物罪嫌云云。
二、按犯罪事實應依證據認定之，無證據不得推定其犯罪事實，又不能證明被告犯罪
    者，應諭知無罪之判決，刑事訴訟法第一百五十四條、第三百零一條第一項前段
    分別定有明文。公訴人認被告甲○○涉犯上開罪嫌，是以被告甲○○及丙○○之
    自白，被害人乙○○之證述，贓物認領保管收據，被告甲○○坦承不知機車係何
    人所有，亦無法確認來源等為其論罪依據。訊據被告林毅昌坦承於前揭時地偕同
    丙○○向「家賢」借前開機車，惟堅決否認有何收受贓物犯行，辯稱：丙○○找
    伊一起向「家賢」借車，丙○○以該機車載伊前往第一廣場唱歌即被查獲，伊不
    知是贓車等語。經查證人乙○○於警訊時證述：其上揭機車於八十九年十二月十
    五日二十三時許，在台中市○○路○段一號前失竊等語，是證人乙○○之證詞僅
    能證明上揭機車係失竊之贓車。另贓物認領保管收據亦只可證明確有該機車存在
    之事實。又被告甲○○於警訊時供陳：丙○○以機車鑰匙打開該機車準備載伊離
    去時被警察盤查，該機車丙○○騎用載伊到市區一次即被查獲等語，共同被告丙○○於警訊時亦稱：「（我）以機車鑰匙插入重機ＯＷＯ─五二九號電門準備載
    我朋友甲○○離去時被警察盤查發現該車是贓車.... 是"家賢"將該機車鑰匙一
    支連同車號ＯＷＯ─五二九重機車借給我們使用，當時甲○○也在現場.... 只
    有（使用）一次就被查獲。」，於偵訊時稱：「這部車是十六日跟一個叫家賢借
    。十八日將車交給我的，約在復興路與五權南路的加油站，把車子交給我。」等
    語。查被告甲○○與丙○○經警查獲時機車鑰匙係丙○○持有，丙○○與甲○○
    前去借車時，「家賢」將車及鑰匙交付丙○○，二人僅騎乘一次即被警查獲，可
    見被告丙○○於收受該機車後附載被告甲○○即經警查獲，是被告甲○○辯稱：
    伊陪同丙○○前往借車等語，應非子虛。查被告甲○○既未使用該部機車，係陪
    同丙○○前往借車，其主觀上無收受機車之意思，客觀上亦無收受機車之行為，
    核與贓物罪之構成要件有間，難繩以該罪責。此外，復查無其他積極證據足證被
    告甲○○有何收受贓物之犯行，揆諸前揭說明，不能證被告甲○○犯罪，自應為
    無罪之諭知。
三、被告丙○○俟到庭後另行審結。
據上論斷，應依刑事訴訟法第三百零一條第一項，判決如主文。
中      華      民      國      九十      年      七      月      十二  日
                   法  官  林郁婷
右正本證明與原本無異。
如不服本判決，應於送達後十日內向本院提出上訴狀 （須附繕本） ，上訴於台灣高
等法院台中分院。
                                        書記官
中      華      民      國      九十      年      七      月      十二  日


司法院資訊處製作；財團法人民間司法改革基金會備份。
